臺灣桃園地方法院刑事判決　　　　　　　100年度訴字第215號
公　訴　人　臺灣桃園地方法院檢察署檢察官
被　　　告　羅友筌
選任辯護人　陳俊翰律師
上列被告因違反毒品危害防制條例等案件，經檢察官提起公訴（
100年度偵字第4171號），本院判決如下：
    主  文
羅友筌販賣第三級毒品，處有期徒刑貳年陸月，扣案如附表編號
三所示之物，沒收；又販賣第三級毒品，處有期徒刑貳年柒月，
扣案如附表編號一、二、四所示之物，均沒收。應執行有期徒刑
貳年拾月。扣案如附表編號一至四所示之物，均沒收。
    事  實
一、羅友筌（綽號「肉腳」）明知愷他命（Ketamine，俗稱K 他
    命，下同），業經公告列為毒品危害防制條例第2 條第2 項
    第3 款所明文列管之第三級毒品，未經許可不得持有純質淨
    重20公克以上、及販賣，竟意圖營利，基於販賣第三級毒品
    愷他命之犯意，分別為下列行為：
  (一)於民國99年12月31日晚間7 時43分許，經簡志修以其使用門
    號0000000000號行動電話，撥打羅友筌所持用之門號000000
    0000號（申登名義人：楊惠婷）行動電話聯繫，並約定在桃
    園縣桃園市○○街與中興街口之順發3C賣場附近（下稱順發
    3C賣場附近）交易，於同日晚間8 時許簡志修到達後，羅友
    筌旋以新臺幣（下同）500 元之價格，販賣愷他命1 包（含
    袋毛重約0.85公克，起訴書誤載為0.8 公克）予簡志修。
  (二)羅友筌於100 年1 月中旬起至同年月20日間之某日，在桃園
    縣龜山鄉○○路上，向真實姓名年齡不詳綽號「太保」之成
    年人，以25,000元價格販入愷他命100 公克後，於100 年2
    月1 日晚間7 時2 分許，經簡志修以前揭門號行動電話，撥
    打羅友筌所持用前揭門號行動電話聯繫，並約定在順發3C賣
    場附近交易，於同日晚間7 時30分許，簡志修到達後，羅友
    筌旋以1,000 元之價格，販賣愷他命1 包（含袋毛重約2.5
    公克）予簡志修。嗣因簡志修於同日晚間10時20分許，為警
    在桃園縣桃園市○○路9 號「漢宮大旅社」503 室查獲施用
    愷他命，而扣得簡志修施用後剩餘如附表編號一愷他命1 包
    （毛重0.71公克）。復經簡志修指述附表編號一所示愷他命
    係向羅友筌購得，而有事實足認羅友筌犯罪嫌疑重大，經簡
    志修配合警方以前揭門號行動電話聯繫羅友筌見面，員警隨
    後於翌日凌晨零時許，在順發3C賣場附近盤查羅友筌，羅友
    筌見狀欲逃逸而益發顯露犯罪痕跡，為警以現行犯逮捕，經
    羅友筌主動提出交付並經員警附帶搜索，扣得羅友筌所有如
    附表編號二所示愷他命66包（在前揭順發3C賣場附近羅友筌
    身上起獲51小包愷他命；於進入拘留所前在桃園縣桃園市○
    ○○路2 號羅友筌身上再起獲15包愷他命，驗前總毛重為11
    3.84公克，總純質淨重98.14 公克）；如附表編號三、四所
    示販賣第三級毒品所得共計1,500 元，始查悉上情。
二、案經桃園縣政府警察局桃園分局報告臺灣桃園地方法院檢察
    署檢察官偵查起訴。
    理  由
壹、證據能力部分
    按被告以外之人於審判外之言詞或書面陳述，除法律有規定
    者外，不得作為證據。又被告以外之人於審判外之陳述，雖
    不符前4 條之規定，而經當事人於審判程序同意作為證據，
    法院審酌該言詞陳述或書面陳述作成時之情況，認為適當者
    ，亦得為證據。當事人、代理人或辯護人於法院調查證據時
    ，知有第159 條第1 項不得為證據之情形，而未於言詞辯論
    終結前聲明異議者，視為有前項之同意，刑事訴訟法第159
    條第1 項、第159 條之5 第1 項、第2 項分別定有明文。查
    本案認定事實所引用之卷證資料，除原已符同法第159 條之
    1 至第159 條之4 規定、及法律另有規定等傳聞法則例外規
    定，而得作為證據外，其餘卷證資料，並無證據證明係公務
    員違背法定程序所取得，而檢察官、被告及辯護人等於本院
    審理時，均不爭執其證據能力，且本院審酌前揭陳述作成時
    之情況，並無違法取證之瑕疵，亦認以之作為證據為適當，
    是本件有關被告以外之人於審判外之言詞或書面陳述等供述
    證據，依前揭法條意旨，自均得為證據。
貳、實體部分：
一、訊據被告羅友筌對於上揭事實均坦承不諱，並有如下述所示
    證據為佐，茲分述如下：
  (一)事實欄一(一)所示販賣愷他命部分：
  1.客觀販賣愷他命行為：
    被告經證人簡志修以前揭門號行動電話，撥打其所持用前揭
    門號行動電話聯繫後，於事實欄一(一)所示時、地，以500 元
    之價格，販賣愷他命1 包（含袋毛重約0.85公克）予證人簡
    志修一節，業據被告於警詢、本院審理時供承不諱（見100
    年度偵字第4171號卷，下稱偵卷，第6 頁正、反面；本院卷
    第241 頁反面），核與證人簡志修於偵訊之證述若合符節（
    見偵卷第92頁），並有前揭門號通聯紀錄2 份在卷可稽（見
    偵卷第76頁；本院卷第131 頁反面），足認被告自白與客觀
    事實相符，堪信屬實。
  2.主觀營利意圖：
    被告於警詢時供稱：伊販賣愷他命1 包都賣400 元至500 元
    間，每包獲利約100 至200 元等語（見偵卷第6 頁反面），
    足見被告販售愷他命有相當獲利，是被告於事實欄一(一)所示
    時、地販售愷他命與證人簡志修，主觀上自有營利之意圖甚
    明。
  3.至證人簡志修證述向被告購買毒品之數量、價格，雖於警詢
    及偵訊證述未符，惟衡酌人類對於事物之注意及觀察，有其
    能力上之限制，未必如攝影機或照相機般，對所發生或經歷
    的事實能機械式無誤地捕捉，亦未必能洞悉事實發生過程之
    每一細節及全貌。且常人對於過往事物之記憶，隨時日之間
    隔而漸趨模糊或失真，自難期其如錄影重播般地將過去事物
    之原貌完全呈現。此外，因個人教育程度、生活經驗、語言
    習慣之不同，其表達意思之能力與方式，亦易產生差異。故
    供述證據每因個人觀察角度、記憶能力、表達能力、誠實意
    願、嚴謹程度及利害關係之不同，而有對相同事物異其供述
    之情形發生，而其歧異之原因，未必絕對係出於虛偽所致。
    次按告訴人、證人之陳述有部分前後不符，或相互間有所歧
    異時，究竟何者為可採，法院仍得本其自由心證予以斟酌，
    非謂一有不符或矛盾，即應認其全部均為不可採信。而證人
    簡志修於偵訊時亦供稱：究竟買多少錢，現在忘了等語（見
    偵卷第93頁），是證人簡志修因時間久遠、抑或購買次數非
    僅1 次致記憶模糊，而就購買毒品之價金、數量部分異其所
    言，尚符常情，參以被告既已明確供出販售之毒品種類、價
    金及數量，核與證人簡志修前揭證述相符，是販售之價金及
    數量，自應以被告明白所供為可採。另被告既供稱已忘記販
    售地點，然證人簡志修迭於警詢、偵訊均一致指述為前揭順
    發3C賣場附近（見偵卷第13、92頁），是毒品交易地點，自
    堪認係前揭順發3C賣場附近，均附此敘明。
  (二)事實欄一(二)所示販賣愷他命部分：
  1.客觀販賣愷他命行為：
  被告於事實欄一(二)所示時、地，向「太保」以25,000元價格
    販入愷他命100 公克後，經證人簡志修以前揭門號行動電話
    ，撥打其所持用前揭門號行動電話聯繫後，以1,000 元之價
    格，販賣愷他命1 包（含袋毛重約2.5 公克）予證人簡志修
    之事實，業據被告於警詢、本院審理時坦承不諱（見偵卷第
    6 頁正、反面；本院卷第241 頁反面），核與證人簡志修於
    警詢、偵訊之證述相符（見偵卷第12、13、93頁）。而被告
    事實欄一(二)為警查獲過程一節，業據證人即查獲時員警郭律
    延於偵訊時結證在卷（見偵卷第44至45頁），亦據證人簡志
    修證述歷歷（見偵卷第132 至133 頁）。
  復證人簡志修於100 年2 月1 日，為警查獲施用毒品，經警
    於同年月2 日採驗尿液，送驗結果確呈愷他命陽性反應，有
    臺灣檢驗科技股份有限公司（下稱臺檢公司）100 年2 月21
    日濫用藥物檢驗報告影本、桃園縣政府警察局桃園分局被採
    尿人尿液暨毒品真實姓名與編號對照表各1 份附卷可參（見
    偵卷第104 、105 頁），而證人簡志修為警查獲當日所扣得
    如附表編號一所示白色結晶1 包，經送檢驗，鑑定結果確係
    愷他命成分（毛重0.71公克，因鑑驗取用0.0098公克，驗餘
    毛重0.7002公克），有臺檢公司100 年2 月22日濫用藥物檢
    驗報告影本1 份附卷可按（見偵卷第121 頁），足徵證人簡
    志修於100 年2 月1 日晚間7 時30分許，確向被告購買愷他
    命施用。
  被告於100 年2 月2 日為警查獲如附表編號二所示不明顆粒
    66包，經送檢驗，鑑定結果確均含愷他命成分【一、編號1
    至13：經檢視均為白色顆粒狀晶體，外觀型態均相似，隨機
    抽取編號1 鑑定。(一)驗前總毛重21.61 公克（包裝袋總重約
    2.60公克）。(二)編號1 ：1.淨重1.72公克，取0.28公克鑑定
    用罄，餘1.44公克。2.檢出三級毒品" 愷他命" 成分。3.純
    度約99％。(三)依據抽測純度值，推估編號1至13 均含愷他命
    之驗前總純質淨重約18.81 公克。二、編號14至25：經檢視
    均為白色細晶體，外觀型態均相似，隨機抽取編號14鑑定。
    (一)驗前總毛重16.06 公克（包裝袋總重2.40公克（。(二)編號
    14：1.淨重1.69公克，取0.30公克鑑定用罄，餘1.39公克。
    2.檢出三級毒品" 愷他命" 成分。3.純度約97％。(三)依據抽
    測純度值，推估編號14至25均含愷他命之驗前總純質淨重約
    13.25 公克。三、編號15至51：經檢視均為淡黃色顆粒狀晶
    體，外觀型態均相似，隨機抽取編號26號鑑定。(一)驗前總毛
    重45.62 公克（包裝袋總重約5.20公克）。(二)編號26：1.淨
    重1.78公克，取0.26公克鑑定用罄，餘1.52公克。2.檢出三
    級毒品" 愷他命" 成分。3.純度約98％。(三)依據抽測純度值
    ，推估編號26至51均含愷他命之驗前總純質淨重約39.61 公
    克。四、編號52至55：經檢視均為淡黃色細晶體，外觀型態
    均相似，隨機抽取編號52鑑定。(一)驗前總毛重30.29 公克（
    包裝袋總重約3.00公克）。(二)編號52：1.淨重1.72公克，取
    0.31公克鑑定用罄，餘1.41公克。2.檢出三級毒品" 愷他命
    " 成分。3.純度約97％。(三)依據抽測純度值，推估編號52至
    66均含愷他命之驗前總純質淨重約26.47 公克。是驗前總毛
    重為113.84公克，總純質淨重98.14 公克】，有內政部警政
    署刑事警察局100 年3 月11日刑鑑字第1000025207號鑑定書
    （下稱刑事局鑑定書）1 份在卷可稽（見偵卷第127 頁），
    足徵被告確有相當貨源足供販賣愷他命之用。此外，亦有查
    獲現場、證人簡志修行動電話簡訊翻拍、扣案愷他命等照片
    8 張、前揭門號通聯紀錄2 份在卷可稽（見偵卷第23至27頁
    、第31、80頁；本院卷第207 頁反面），益徵被告前揭自白
    及證人簡志修前揭證述被告確有販毒之情，實屬信而有徵。
  2.主觀營利意圖：
    被告於事實欄一(二)所示時、地，係以25,000元向「太保」販
    入100 公克愷他命供販售一節，業據被告供承在卷（見偵卷
    第6 頁正、反面、第112 、124 頁），可見1 公克愷他命成
    本價為250 元（25,000元100 公克＝250 元），是證人簡
    志修於事實欄一(二)所示時、地向被告購買1,000 元愷他命，
    若被告以成本價販售，應交付證人簡志修4 公克（不含袋）
    ，然被告卻僅交付2.5 公克（含袋重）與證人簡志修，足認
    被告販售愷他命與證人簡志修有相當獲利，益徵被告購入前
    揭第三級毒品，並為警扣得附表編號一、二所示愷他命，意
    在販售牟利無訛。
  3.綜上各節以觀，足徵被告前揭自白與事實相符，是被告販賣
    第三級毒品犯行，堪以認定。至被告雖於本院行準備程序時
    辯稱：100 年2 月1 日僅向證人簡志修收800 元，證人簡志
    修賒欠1 、200 元云云（見本院卷第40頁），然其前於100
    年2 月2 日偵訊時先辯稱：100 年2 月1 日證人簡志修跟伊
    拿1 包愷他命，伊係請證人簡志修愷他命1 包云云（見偵卷
    第40頁），表示並未向證人簡志修收錢；復於100 年3 月15
    日於偵訊時翻異前詞改稱：100 年2 月1 日伊並未拿愷他命
    給證人簡志修云云（見偵卷第111 頁），足見被告於本院10
    0 年5 月3 日言詞辯論終結時明確坦認事實欄一(二)犯行前，
    前後供述互有齟齬，顯悖常情，而有臨訟畏罪飾卸之情，自
    難盡信。況衡諸證人簡志修於偵訊時結證稱：100 年2 月1
    日當晚是買1,000 元，錢是現場付清等語（見偵卷第93頁）
    ，而被告後於本院言詞辯論終結時亦坦認在卷，未再爭執（
    見本院卷第241 頁反面），且被告亦稱：認識證人簡志修，
    但沒有很熟等語（見偵卷第110 頁），可見被告與證人簡志
    修不甚相熟，從販毒係涉犯重罪風險，而被告與證人簡志修
    交情甚淺以觀，被告販毒豈容賒欠？是被告前揭所辯，有違
    常情，不足為採，附此敘明。
  (三)綜上，本案事證明確，被告上揭販賣第三級毒品愷他命之犯
    行，洵堪認定，均應予依法論科。
二、論罪科刑部分
  (一)按愷他命係同條例第2 條第2 項第3 款所定之第三級毒品，
    係屬違禁物。是核被告就上開事實欄一(一)、(二)所為，均係犯
    毒品危害防制條例第4 條第3 項之販賣第三級毒品罪。被告
    事實欄一(二)所示持有純質淨重20公克以上愷他命之低度行為
    ，為販賣愷他命之高度行為吸收，不另論罪。檢察官起訴法
    條贅論毒品危害防制條例第11條第5 項之持有逾量第三級毒
    品罪，容有未洽。又被告所犯上開2 罪間，犯意各別、行為
    互殊，應予分論併罰。
  (二)另按毒品危害防制條例第17條第2 項規定：「犯第4 條至第
    8 條之罪於偵查及審判中均自白者，減輕其刑。」依該條項
    修正立法理由觀之，係為使刑事案件儘速確定，鼓勵被告認
    罪，並節省司法資源，苟行為人於偵查及審判中均對自己之
    犯罪事實全部或主要部分為肯定供述之意，即符自白減輕其
    刑要件。依上揭法條之規定，所謂「偵查中之自白」既未明
    定限縮專指檢察官偵查中為限。而依現行刑事訴訟體制，刑
    事訴訟程序中之「偵查」，乃偵查機關就人犯之發現、確保
    、犯罪事實之調查，證據之發現、蒐集及保全為內容，以決
    定有無犯罪嫌疑，應否提起公訴之偵查機關活動。偵查機關
    有主體偵查機關與輔助偵查機關之分，檢察官乃偵查主體，
    司法警察官或司法警察則係偵查之輔助機關，此觀刑事訴訟
    法第228 條第1 項、第231 條之1 規定，均以檢察官為主體
    ，而第229 條至第231 條之司法警察官或司法警察，則分別
    規定為「協助檢察官」、「應受檢察官之指揮」、「應受檢
    察官之命令」，即足明瞭。是上開「偵查中自白」之範圍，
    適用上應兼指司法警察官或司法警察實施之輔助偵查程序在
    內。司法警察官或司法警察就具體案件開始進行調查，並對
    犯罪嫌疑人製作調查筆錄時，為犯罪嫌疑人之被告如就犯罪
    嫌疑事實予以自白，應認其警詢自白，屬於偵查中自白之一
    環，而合於「偵查中自白」之要件。（最高法院99年度臺上
    字第8207號、99年度臺上字第2423號判決意旨參照）。查本
    件被告雖於檢察官偵訊時否認有前揭各該犯行，然其前於10
    0 年2 月2 日警詢時已自白其犯行（見偵卷第6 頁正、反面
    ），承前揭判決意旨，仍屬「偵查中之自白」，而其復於本
    院審理時自白犯行（見本院卷第241 頁反面），則堪認被告
    所為，符合自白之法定減刑事由，應依毒品危害防制條例第
    17條第2 項規定，就其上開2 次犯行，均減輕其刑。
  (三)至被告雖供認其毒品上游為綽號「太保」之人等情，惟按毒
    品危害防制條例第17條第1 項所稱「供出毒品來源，因而查
    獲」，係指被告供出毒品來源之相關資料（例如上手之姓名
    、年籍、住居所或其他足資辨別之特徵等），使有調查或偵
    查犯罪職權之公務員（下稱檢警人員）因而對之發動調查或
    偵查並進而破獲者而言。申言之，被告「供出毒品來源」，
    與檢警人員對之發動調查或偵查並因而破獲之間，必須具有
    先後且相當之因果關係；若被告供出毒品來源者之前，檢警
    人員已依其他確切證據合理懷疑其所供毒品來源之人涉案，
    則嗣後之查獲與被告之供出毒品來源間，即欠缺先後且相當
    之因果關係，自與上開規定減刑之要件不合（最高法院99年
    度臺上字第5483號、99年度臺上字第5293號判決意旨參照）
    。查綽號「太保」之人，檢警經被告供述而偵查後，目前尚
    未有任何進展一節，有本院辦理刑事案件電話紀錄查詢表2
    紙在卷可考（見本院卷第211 至212 頁），足見檢警尚未因
    被告供出上游進而查獲綽號「太保」相關犯行，自無再依毒
    品危害防制條例第17條第1 項規定予以減刑之情，附此敘明
    。
  (四)爰審酌被告明知毒品對人體之危害性，仍為圖一己私利而販
    賣第三級毒品，故其行為已足以助長吸食毒品之氾濫，並戕
    害他人身心，危害社會治安及善良風氣，且參酌販賣愷他命
    之次數、數量、獲利，又本件查獲被告販入愷他命之數量非
    微，此等毒品如輾轉擴散至吸毒者手中，將使萬千人受害，
    對國家社會之危害至深且鉅，惟念及上開毒品為檢警及時查
    獲而未流入市面，對社會之危害性已及時獲阻而未繼續擴大
    ，被告犯罪後終能坦承犯行，態度尚佳等一切情狀，各量處
    如主文所示之刑，並定其應執行之刑。又本院經依刑法第57
    條規定所列各事項為前述各情狀綜合審認，而認被告量處如
    主文所示之刑為適當，檢察官建請量處有期徒刑3 年7 月，
    核屬過重，尚非允洽，附此敘明。
  (五)沒收部分：
  1.按毒品危害防制條例第2 條第2 項規定，毒品依其成癮性、
    濫用性及對社會危害性分為4 級，並就製造、運輸、販賣、
    意圖販賣而持有、以非法方法使人施用、引誘他人施用及轉
    讓不同品項之毒品等行為，分別定其處罰；至施用或持有第
    三、四級毒品，因其可罰性較低，故除持有第三級、第四級
    毒品純質淨重20公克以上者，同條例第11條第5 項、第6 項
    有處罰規定外，其餘並未設處罰之規定，僅就施用及持有第
    一、二級毒品科以刑罰。但鑑於第三、四級毒品均係管制藥
    品，特於同條例第11條之1 明定無正當理由，不得擅自持有
    ；第18條第1 項中段復規定查獲之第三、四級毒品，無正當
    理由而擅自持有者，沒入銷燬之。從而，依同條例第18條第
    1 項中段應沒入銷燬之毒品，專指查獲施用、持有第三、四
    級毒品而言；倘係查獲製造、運輸、販賣、意圖販賣而持有
    、以非法方法使人施用、引誘他人施用或轉讓第三、四級毒
    品，既屬同條例相關法條明文規定處罰之犯罪行為，即非該
    條項應依行政程序沒入銷燬之範圍。另同條例第19條第1 項
    所定「供犯罪所用或因犯罪所得之物」，係指犯第4 條至第
    9 條、第12條、第13條或第14條第1 項、第2 項之罪所用或
    所得之物，不包括毒品本身在內，是尚不得援用此項規定為
    第三、四級毒品之沒收依據。又同條例對於查獲之製造、運
    輸、販賣、意圖販賣而持有、以非法方法使人施用、引誘他
    人施用及轉讓第三、四級毒品之沒收，並無特別規定，如其
    行為已構成犯罪，則該毒品即屬不受法律保護之違禁物，應
    回歸刑法之適用，依刑法第38條第1 項第1 款之規定沒收之
    （最高法院98年度臺上字第6117號、99年度臺上字第2733號
    及99年度臺上字第3733號判決意旨參照）。查本件扣案如附
    表編號一所示之愷他命1 包（含包裝袋1 個），係被告於事
    實欄一(二)所示時、地販售與證人簡志修，是扣案該愷他命與
    被告所犯事實欄一(二)所示犯行有重要關連性；而扣案如附表
    編號二所示之愷他命66包（含包裝袋66個），係被告為事實
    欄一(二)所示販賣愷他命犯行前所販入而持有之物，揆諸前開
    判決意旨，該等物品自均屬違禁物，應依刑法第38條第1 項
    第1 款規定宣告沒收之。又包裝毒品之包裝袋，因與其內之
    毒品，難以析離，且無析離之實益與必要，應一併沒收之；
    至毒品送鑑耗損之部分，既已滅失，自無庸宣告沒收。另按
    沒收為從刑之一種，依主從不可分原則，應附隨於主刑同時
    宣告之（最高法院98年度臺上字第5634號、98年度臺上字第
    7330號判決同此意旨）。再按以營利為目的販入毒品，經多
    次販賣後，持有剩餘毒品被查獲，其各次販賣毒品行為，固
    應併合處罰。惟該持有剩餘毒品之低度行為，應僅為最後一
    次販賣毒品之高度行為所吸收，不另論罪，故就該查獲之剩
    餘毒品，祇能於最後一次之販賣毒品罪宣告沒收銷燬，不得
    於各次販賣毒品罪均宣告沒收銷燬（最高法院99年臺上字第
    7 號、98年臺上字第7963號、98年臺上字第3823號、98年臺
    上字第3471號、98年臺上字第3337號判決意旨參照）。是附
    表編號二所示66包愷他命，應僅於被告最後一次販賣第三級
    毒品罪即事實欄一(二)所示部分，諭知沒收，均附此敘明。
  2.按毒品危害防制條例第19條第1 項規定，係採義務沒收主義
    ，故販賣毒品所得之對價，不問其中成本若干，利潤多少，
    均應全部諭知沒收，以符立法意旨之貫徹政府查禁煙毒決心
    （最高法院91年度臺上字第2419號判決意旨參照），查被告
    先後2 次，販賣事實欄一(一)、(二)所示毒品予證人簡志修，所
    取得之因犯販賣第三級毒品罪所得之財物，各為500 元、1,
    000 元，2 次販賣毒品所得共1,500 元，業經上開證人交付
    予被告收取，即分屬其因犯罪所得之財物，而被告亦於本院
    審理時供稱：扣案現金49,200元中，有9,000 元是販毒所得
    ，其餘與販賣毒品無關等語（見本院卷第240 頁反面），再
    酌本院查獲被告持有前揭現金時間，與被告涉犯事實欄一(一)
    、(二)所示犯罪時間未久，堪認被告販毒所獲1,500 元，應仍
    混同於被告供認之販毒所得即扣案9,000 元中，是均應逕依
    毒品危害防制條例第19條第1 項前段之規定沒收之。另被告
    雖供認扣案9,000 元均為販毒所得，惟扣除1,500 元後之7,
    500 元，並非被告所犯事實欄一(一)、(二)犯行所得，難認與被
    告前揭各該犯罪具關連性，又扣案其餘40,200元現金，亦無
    證據足認與被告所犯本件販賣毒品罪有直接關連，爰均不諭
    知沒收。
  3.又扣案如附表編號六所示行動電話門號0000000000號，固為
    被告供聯繫販毒交易所用，惟係以楊惠婷名義申請；而門號
    0000000000號係以陳韻婷名義申請，有遠傳資料查詢2 份存
    卷可參（見本院卷第23至24頁、第26頁），是均尚乏積極證
    據證明係被告所有，爰均不諭知沒收。
  (六)按刑法第59條之酌量減輕其刑，必須犯罪另有特殊原因與環
    境等情狀，在客觀上足以引起一般同情，認為即予宣告法定
    低度刑期，猶嫌過重者，始有其適用（最高法院28年上字第
    1064號、51年臺上字第899 號判例意旨可資參照）。查被告
    雖無前科，於本件犯罪時，年僅22歲餘，且其於偵查及本院
    審理時，復自白犯行，然適值青年，不循正途賺取錢財，竟
    為貪圖毒品之利，販賣第三級毒品，漠視毒品對國民健康與
    社會安全之危害性，其犯罪情狀，在客觀上本難謂有足以引
    起一般同情，況被告販賣毒品次數非僅1 次，且為警查獲時
    ，尚持有附表編號二所示多達66包、驗前總毛重為113.84公
    克，總純質淨重98.14 公克之愷他命，數量眾多，實難謂有
    宣告法定低度刑期，猶嫌過重之情事，故辯護人請求本院依
    刑法第59條為被告酌減其刑，尚難採納，且本院宣告如主文
    所示之刑，已逾有期徒刑2 年，自無宣告緩刑之餘地，辯護
    人請求本院宣告被告附條件緩刑，亦無憑據，均併此敘明。
據上論斷，應依刑事訴訟法第299 條第1 項前段，毒品危害防制
條例第4 條第3 項、第17條第2 項、第19條第1 項前段，刑法第
11條、第38條第1 項第1 款、第51條第5 款，判決如主文。
本案經檢察官蔡佩玲到庭執行職務。
中    華    民    國   100    年    5     月    17    日
                  刑事第八庭    審判長法  官   劉為丕
                                      法  官   呂綺珍
                                      法  官   謝枚霏
以上正本證明與原本無異。
如不服本判決應於收受判決後10日內向本院提出上訴書狀，並應
敘述具體理由。其未敘述上訴理由者，應於上訴期間屆滿後20日
內向本院補提理由書(均須按他造當事人之人數附繕本)「切勿逕
送上級法院」。
                                      書記官   林舒涵
中    華    民    國   100    年    5     月    19    日
附表：
┌──┬──────────┬─────────────┬───────┐
│編號│扣押物品            │檢驗報告                  │備註          │
├──┼──────────┼─────────────┼───────┤
│一  │愷他命1 包（含1 個包│鑑驗結果：                │依刑法第38條第│
│    │裝袋）              │一、白色結晶1 包，毛重0.71│1 項第1 款之規│
│    │                    │    公克，因鑑驗取用0.0098│定，宣告沒收。│
│    │                    │    公克。                │              │
│    │                    │二、結果判定：愷他命呈陽性│              │
│    │                    │    反應。                │              │
│    │                    │三、臺檢公司100 年2 月22日│              │
│    │                    │    濫用藥物檢驗報告影本  │              │
│    │                    │    1 份附卷可參（見偵卷第│              │
│    │                    │    121 頁）。            │              │
├──┼──────────┼─────────────┼───────┤
│二  │愷他命66包（含66個包│鑑定結果：                │依刑法第38條第│
│    │裝袋）。            │一、編號1 至13：經檢視均為│1 項第1 款之規│
│    │                    │    白色顆粒狀晶體，外觀型│定，宣告沒收。│
│    │                    │    態均相似，隨機抽取編號│              │
│    │                    │    1鑑定。               │              │
│    │                    │  (一)驗前總毛重21.61 公克（│              │
│    │                    │    包裝袋總重約2.60公克）│              │
│    │                    │    。                    │              │
│    │                    │  (二)編號1：               │              │
│    │                    │  1.淨重1.72公克，取0.28公│              │
│    │                    │    克鑑定用罄，餘1.44公克│              │
│    │                    │    。                    │              │
│    │                    │  2.檢出三級毒品" 愷他命" │              │
│    │                    │    成分。                │              │
│    │                    │  3.純度約99％。          │              │
│    │                    │  (三)依據抽測純度值，推估編│              │
│    │                    │    號1 至13均含愷他命之驗│              │
│    │                    │    前總純質淨重約18.81 公│              │
│    │                    │    克。                  │              │
│    │                    │二、編號14至25：經檢視均為│              │
│    │                    │    白色細晶體，外觀型態均│              │
│    │                    │    相似，隨機抽取編號14鑑│              │
│    │                    │    定。                  │              │
│    │                    │  (一)驗前總毛重16.06 公克（│              │
│    │                    │    包裝袋總重2.40公克）。│              │
│    │                    │  (二)編號14：              │              │
│    │                    │   1.淨重1.69公克，取0.30 │              │
│    │                    │     公克鑑定用罄，餘1.39 │              │
│    │                    │     公克。               │              │
│    │                    │   2.檢出三級毒品" 愷他命"│              │
│    │                    │     成分。               │              │
│    │                    │   3.純度約97％。         │              │
│    │                    │  (三)依據抽測純度值，推估編│              │
│    │                    │    號14至25均含愷他命之驗│              │
│    │                    │    前總純質淨重約13.25 公│              │
│    │                    │    克。                  │              │
│    │                    │三、編號15至51：經檢視均為│              │
│    │                    │    淡黃色顆粒狀晶體，外觀│              │
│    │                    │    型態均相似，隨機抽取編│              │
│    │                    │    號26號鑑定。          │              │
│    │                    │  (一)驗前總毛重45.62 公克（│              │
│    │                    │    包裝袋總重約5.20公克）│              │
│    │                    │    。                    │              │
│    │                    │  (二)編號26：              │              │
│    │                    │   1.淨重1.78公克，取0.26 │              │
│    │                    │     公克鑑定用罄，餘1.52 │              │
│    │                    │     公克。               │              │
│    │                    │   2.檢出三級毒品" 愷他命"│              │
│    │                    │     成分。               │              │
│    │                    │   3.純度約98％。         │              │
│    │                    │  (三)依據抽測純度值，推估編│              │
│    │                    │    號26至51均含愷他命之驗│              │
│    │                    │    前總純質淨重約39.61 公│              │
│    │                    │    克。                  │              │
│    │                    │四、編號52至55：經檢視均為│              │
│    │                    │    淡黃色細晶體，外觀型態│              │
│    │                    │    均相似，隨機抽取編號52│              │
│    │                    │    鑑定。                │              │
│    │                    │  (一)驗前總毛重30.29 公克（│              │
│    │                    │    包裝袋總重約3.00公克）│              │
│    │                    │    。                    │              │
│    │                    │  (二)編號52：              │              │
│    │                    │   1.淨重1.72公克，取0.31 │              │
│    │                    │     公克鑑定用罄，餘1.41 │              │
│    │                    │     公克。               │              │
│    │                    │   2.檢出三級毒品" 愷他命"│              │
│    │                    │     成分。               │              │
│    │                    │   3.純度約97％。         │              │
│    │                    │  (三)依據抽測純度值，推估編│              │
│    │                    │    號52至66均含愷他命之驗│              │
│    │                    │    前總純質淨重約26.47 公│              │
│    │                    │    克。                  │              │
│    │                    │五、刑事警察局鑑定書1 份在│              │
│    │                    │    卷可稽（見偵卷第127 頁│              │
│    │                    │    ）。                  │              │
├──┼──────────┼─────────────┼───────┤
│三  │扣案現金500元       │                          │販毒所得，依毒│
│    │                    │                          │品危害防制條例│
│    │                    │                          │第19條第1 項前│
│    │                    │                          │段，沒收。    │
├──┼──────────┼─────────────┼───────┤
│四  │扣案現金1,000元     │                          │販毒所得，依毒│
│    │                    │                          │品危害防制條例│
│    │                    │                          │第19條第1 項前│
│    │                    │                          │段，沒收。    │
├──┼──────────┼─────────────┼───────┤
│五  │扣案現金47,700 元   │                          │無證據證明與被│
│    │                    │                          │告本件犯行有直│
│    │                    │                          │接關連，爰不諭│
│    │                    │                          │知沒收。      │
├──┼──────────┼─────────────┼───────┤
│六  │扣案被告持有ELIYA 行│                          │無證據證明為被│
│    │動電話（門號：098196│                          │告所有，爰不諭│
│    │1385號，含SIM 卡1 張│                          │知沒收。      │
│    │）、SONY ERICSSON 行│                          │              │
│    │動電話（門號：092551│                          │              │
│    │5717號，含SIM 卡1 張│                          │              │
│    │）各1 支。          │                          │              │
└──┴──────────┴─────────────┴───────┘
附錄本判決論罪之法條：
毒品危害防制條例第4條第3項（販賣第三級毒品罪）
製造、運輸、販賣第三級毒品者，處 5 年以上有期徒刑，得併
科新臺幣 7 百萬元以下罰金。